【裁判字號】    99,易,153
【裁判日期】    990531
【裁判案由】    竊盜
【裁判全文】
              臺灣士林地方法院刑事判決
公  訴  人  臺灣士林地方法院檢察署檢察官
被      告  甲○○
上列被告因竊盜案件，經檢察官提起公訴（99年度偵字第6016號
），本院判決如下：
    主  文
甲○○竊盜，處有期徒刑貳月，如易科罰金，以新臺幣壹仟元折
算壹日。
    事  實
一、甲○○前有竊盜前科，經本院98年度湖簡字第213 號判處拘
    役20日，甫於民國98年8 月12日易科罰金執行完畢。又於99
    年3 月22日涉嫌竊盜罪，由臺灣士林地方法院檢察署檢察官
    向本院聲請簡易判決處刑（99年度速偵字第33號），尚未判
    決（不構成累犯）。詎甲○○仍不知悔改，竟意圖為自己不
    法之所有，於民國99年4 月27日上午9 時26分許，在臺北市
    南港區○○○路○ 段448 號1 樓之7-11便利超商內，趁店員
    不注意之際，徒手竊取陳列在架上之高梁酒1 瓶（價值新臺
    幣295 元），得手後藏於所穿之外套口袋內，步出便利超商
    大門之際，為店員林書妃發現，當場報警查獲。
二、案經林書妃訴由臺北市政府警察局南港分局報告臺灣士林地
    方法院檢察署檢察官偵查起訴。
    理  由
一、按被告以外之人於審判外之陳述，經當事人於審判程序同意
    作為證據，法院審酌該言詞陳述或書面陳述作成時之情況，
    認為適當者，亦得為證據；當事人、代理人或辯護人於法院
    調查證據時，知有上開刑事訴訟法第159 條第1 項不得為證
    據之情形，而未於言詞辯論終結前聲明異議者，視為有前項
    之同意，刑事訴訟法第159 條之5 定有明文。查本判決所引
    用之林書妃於警詢及偵查中時之陳述（見偵查卷第10至12、
    44、45頁），雖為被告以外之人於審判外之陳述，然被告對
    於該陳述並無意見，本院審酌該陳述作成時之情況亦屬適當
    ，依上開規定，得作為證據。次按除顯有不可信之情況外，
    公務員職務上製作之紀錄文書、證明文書，亦得為證據，刑
    事訴訟法第159 條之4 第1 款定有明文。本判決所引用之臺
    北市政府警察局南港分局製作之贓物認領保管單（見偵查卷
    第16頁），係該分局員警職務上製作之紀錄文書，且查無顯
    不可信之情況，自具有證據能力。又按刑事訴訟法第164 條
    第2 項所規定「證物如係文書」之「文書」，與同法第159
    條第1 項所規定「被告以外之人於審判外之書面陳述」之「
    書面陳述」，係屬不同之證據資料。前者屬於「證物」之範
    圍，祇要可為證據之文書，依法踐行調查證據之程序（提示
    或告以要旨），即具有證據能力；後者則屬於「傳聞證據」
    之範圍，除法律有規定者外，不得作為證據，兩者迥然不同
    ，有最高法院95年度台上字第3261號判決意旨可以參照。本
    判決所引用之現場照片3 幀及監視器錄影之翻拍照片4 幀（
    見偵查卷第21至24頁），均屬文書證據，既經本院依法行證
    據調查程序，依上開說明，亦有證據能力。
二、訊據被告甲○○對於上開事實均坦承不諱（見聲羈卷第3 、
    4 頁、本院卷第6 頁），核與7-11便利超商之店員林書妃於
    警詢及偵查中陳述之情節相符，並有贓物認領保管單1 紙、
    現場照片3 幀及監視器錄影之翻拍照片4 幀附卷可稽，均足
    佐被告前開出於任意性之自白與事實相符，得採為認定事實
    之證據。雖被告於本院審理時另辯稱：伊吃完抗憂鬱藥後，
    會有類似偷酒喝之行為，伊不知道自己在做什麼云云。然查
    ，被告於本院審理時已自承：是因為吃藥後口渴才會去偷酒
    ，而且伊偷酒後不馬上在現場喝掉而將之帶走，是因為怕被
    人看到，會有牢獄之災，而且伊知道偷酒是違法等語（見本
    院卷第8 頁），顯見被告於行竊當時清楚行竊之目的，也知
    道行竊遭逮捕後會受刑事訴追，則被告上開所辯，顯不足採
    信。本件事證明確，被告犯行已堪認定，應依法論科。
三、按竊盜罪既遂與未遂之區別，應以所竊之物已否移入自己權
    力支配之下為標準。若已將他人財物移歸自己所持，即應成
    立竊盜既遂罪（最高法院17年上字第509 號判例要旨參照）
    。經查，本件被告係將他人陳列在架上之高梁酒1 瓶取下後
    藏於所穿之外套口袋內，亦即已將該高梁酒置於自己權力支
    配之下，依前開判例意旨，其竊盜行為即屬既遂，尚不因其
    未走出便利超商大門而論以未遂。
四、核被告所為，係犯刑法第320 條第1 項竊盜罪。爰審酌被告
    有如事實欄所載之前科紀錄，有臺灣高等法院被告前案記錄
    表1 紙在卷可參（見本院卷第3 、4 頁），仍不知悔改，不
    思以正當方式獲取財物，雖本件係以徒手方式竊取財物，手
    段尚屬平和，竊得財物價值非鉅，惟所生危害仍不輕，以及
    犯罪後坦承犯行之態度等一切情狀，量處如主文所示之刑，
    並諭知易科罰金之折算標準。
據上論結，應依刑事訴訟法第284 條之1 、第299 條第1 項前段
，刑法第320 條第1 項、第41條第1 項前段、刑法施行法第1 條
之1 ，判決如主文。
本案經檢察官黃育仁到庭執行職務。
中    華    民    國    99    年    5     月    31    日
                  刑事第四庭法  官  林政佑
以上正本證明與原本無異。
如不服本判決應於收受判決後10日內向本院提出上訴書狀，並應
應敘述具體理由。其未敘述上訴理由者，應於上訴期間屆滿後20
日內向本院補提理由書（均須按他造當事人之人數附繕本）「切
勿逕送上級法院」。
                            書記官  蔡昀潔
中    華    民    國    99    年    5     月    31    日
附錄本案論罪科刑法條之依據：
中華民國刑法第320條
（普通竊盜罪、竊佔罪）
意圖為自己或第三人不法之所有，而竊取他人之動產者，為竊盜
罪，處 5 年以下有期徒刑、拘役或 5 百元以下罰金。
意圖為自己或第三人不法之利益，而竊佔他人之不動產者，依前
項之規定處斷。
前二項之未遂犯罰之。

司法院資訊處製作；財團法人民間司法改革基金會備份。
